【裁判字號】    97,易,125
【裁判日期】    991022
【裁判案由】    侵占
【裁判全文】
臺灣新竹地方法院刑事判決               97年度易字第125號
公  訴  人  臺灣新竹地方法院檢察署檢察官
被      告  甲○○
選任辯護人  劉雅萍律師
            林思銘律師
上列被告因業務侵占案件，經檢察官提起公訴（96年度偵字第
333 號）及移送併辦（98年度偵字第2783號），本院判決如下：
    主  文
甲○○連續犯業務侵占罪，處有期徒刑參年捌月。
    事  實
一、甲○○於民國85年1 月間，邀丁○○出資新臺幣（下同）78
    萬元加入甲○○所成立並負責業務經營之「民揚電器股份有
    限公司」（下稱民揚公司），復於85年9 月25日以增資為由
    ，要求丁○○再出資150 萬元，丁○○共計出資228 萬元，
    而為民揚公司股東，常年均在民揚公司位於大陸東筦電器廠
    負責製造生產業務。詎甲○○利用其在臺灣全權處理公司接
    單、出貨、收款、付款，及保管公司使用之帳戶等業務之機
    會，基於意圖為自己不法所有之概括犯意，連續於下列時間
    以下述方式，侵占業務上所持有之民揚公司財產共計626 萬
    8912元，嗣因丁○○屢次要求甲○○提出完整財務明細屢屢
    遭拒，於88年間復經甲○○告知民揚公司大陸工廠將轉讓他
    人終止營運，然遲遲無法取回出資股金，心覺可疑，經蒐集
    相關收入帳冊，於90年間對甲○○提出詐欺等告訴（臺灣新
    竹地方法院檢察署90年度偵字第3918號），於訴訟過程中獲
    悉更多帳戶明細，經逐筆核對後始發現上情：
  (一)於附表三編號3 、4 、9 、12所示之時間，自民揚公司於新
    竹中小企業銀行股份有限公司（下稱新竹中小企銀，後改制
    為新竹國際商業銀行股份有限公司，自96年7 月2 日起再改
    制為渣打國際商業銀行股份有限公司，下稱渣打國際商銀）
    所申辦、帳號為0000000000000 號之乙種活期存款帳戶內（
    下稱609558號乙存帳戶，起訴書誤載此帳戶為被告名義開立
    ，借予民揚公司使用，應予更正），匯出如附表三編號3 、
    4 、9 、12所示之款項共計133 萬6190元，進入其私人開設
    於香港上海匯豐銀行帳號000-000000-000之帳戶內，而侵占
    入己。
  (二)於附表四編號1-4 所示之時間，自民揚公司於新竹中小企銀
    所申辦、帳號為0000000000000 號之甲種支票存款帳戶（下
    稱601255號甲存帳戶），以開立支票由自己領取之方式，提
    領如附表四編號1-4 所示之款項共計269 萬7247元後，而侵
    占入己。
  (三)於附表四編號5 、8 、12、16、18之時間，自民揚公司上開
    601255號甲存帳戶內，匯出如附表四編號5、8、12、16、18
    所示之款項共計195 萬5671元，進入其私人開設於香港上海
    匯豐銀行之上開帳戶內，而侵占入己（起訴書記載被告係以
    開立支票提領方式侵占入己，應予更正；又起訴書所載系爭
    5 筆侵占之金額均有錯誤，均更正為本判決附表四所載，詳
    下述）。
  (四)於移送併辦附表五所示之時間，自民揚公司上開於新竹中小
    企銀所開立、帳號為609558號之乙存帳戶內，以民揚公司該
    帳戶內款項支付甲○○個人信用卡費之方式，侵占移送併辦
    附表五所示各筆金額共計12萬302 元。
  (五)於移送併辦附表六所示之時間，自民揚公司上開於新竹中小
    企業銀行所開立、帳號為609558號之乙存帳戶內，以民揚公
    司該帳戶內款項支付甲○○個人信用卡費之方式，侵占移送
    併辦附表六所示各筆金額共計15萬9502元。
二、案經丁○○訴由臺灣新竹地方法院檢察署檢察官偵查起訴，
    及移送併辦。
    理  由
壹、程序方面：
一、按檢察官就被告之犯罪事實以實質上或裁判上一罪起訴者，
    因其刑罰權單一，在審判上為一不可分割之單一訴訟客體，
    法院自應就全部犯罪事實予以合一審判，以一判決終結之，
    如僅就其中一部分加以審認，而置其他部分於不論，即屬刑
    事訴訟法第379 條第12款所稱「已受請求之事項未予判決」
    之違法。又已經提起公訴之犯罪事實，除經檢察官依法撤回
    起訴外，並不能因檢察官在審判期日表示減縮起訴事實或未
    予陳述主張而發生消滅訴訟繫屬之效力，此與民事訴訟程序
    因採當事人處分權主義而得由當事人減縮應受判決事項之聲
    明之情形不同，換言之，該部分既未消滅訴訟繫屬，法院仍
    應予以裁判（最高法院97年度台上字第1157號判決意旨參照
    ）；又司法審判實務中，到庭實行公訴之檢察官於其提出之
    「論告書」或於言詞辯論時所為之主張或陳述，常有與起訴
    書所載犯罪事實不盡相同之情形。於此，應先究明其論告時
    之所述，究屬訴之追加、撤回或變更範疇，抑或原本係屬於
    起訴效力所及之他部事實之擴張、或起訴事實之一部減縮，
    而異其處理方式（如屬後者事實之擴張、減縮，應僅在促使
    法院之注意，非屬訴訟上之請求）。除撤回起訴已生效力，
    其訴訟關係已不存在，法院無從加以裁判外，其他各種情形
    ，法院自不得僅就檢察官論告時所陳述或主張之事實為裁判
    ，而置原起訴事實於不顧（最高法院96年台上字第726 號、
    95年台上字第5401號、第2633號判決意旨參照）。
    經查：本案檢察官原起訴被告於附表一至附表五所列時間內
    ，連續侵占各該附表所示民揚公司之財產，嗣本院於準備程
    序中曉諭被告與告訴人詳為對帳，經對帳後告訴人即陳報關
    於附表一編號1 ，附表二編號1 、2 ，附表三編號1-2 、5-
    8 、10-11 ，附表四編號6-7 、9-11、13-15 、17、19部分
    ，其均不再爭執，公訴人依刑事訴訟法第2 條就被告有利不
    利之情形應一律注意之規定，當庭亦陳明上開部分均同意減
    縮等語，雖有本院歷次準備程序筆錄在卷可稽（本院卷2 頁
    156-158 、頁186-191 ），然刑事訴訟法除有撤回起訴之規
    定外，並無減縮犯罪事實之規定，公訴人當庭減縮犯罪事實
    ，並不發生使訴訟繫屬消滅之效果，揆諸上開說明，本院仍
    須就原起訴書所記載被告此部分犯行實質審理（即本判決後
    續不另為無罪諭知部分），合先敘明。
二、次按被告以外之人於審判外之陳述，雖不符前四條之規定，
    而經當事人於審判程序同意作為證據，法院審酌該言詞陳述
    或書面陳述作成時之情況，認為適當者，亦得為證據；又當
    事人、代理人或辯護人於法院調查證據時，知有第159 條第
    1 項不得為證據之情形，而未於言詞辯論終結前聲明異議者
    ，視為有前項之同意，刑事訴訟法第159 條之5 第1 項、第
    2 項分別定有明文。本案以下所引用被告以外之人於審判外
    之言詞或書面陳述，雖均屬傳聞證據，惟檢察官、被告及辯
    護人並不爭執證據能力，本院審酌上開證據作成時亦無不適
    當之情形，認均具證據能力。
貳、實體方面之有罪部分：
一、附表三編號3、4、9、12部分：
    訊據被告固坦承上開四筆款項均係匯入其所開設位於香港上
    海匯豐銀行之帳戶，然矢口否認有何侵占犯行，辯稱：民揚
    公司大陸工廠需以港幣、人民幣支付大陸地區之貨款及相關
    開銷，伊慣常均將款項自臺灣匯到公司借用伊名義、在華南
    銀行香港分行開立、帳號000000000000號之帳戶後，申辦港
    幣支票，再申辦中國銀行匯票，然華南銀行香港分行距離機
    場較遠，來回車程約需2 個小時，若等該行港幣支票辦好，
    再至中國銀行申辦匯票，再搭乘火車通關進入東筦，通常時
    間已晚，因為香港上海匯豐銀行及中國銀行在機場都設有辦
    事處，為了方便，伊經告訴人、丙○○等股東同意，就以自
    己名義在機場樓上的香港匯豐銀行開戶，所以這4 筆款項才
    匯入香港上海匯豐銀行帳戶等語（本院卷1 頁156 、卷2 頁
    280 ）。經查：
  (一)告訴人經由核對民揚公司609558號乙存帳戶歷史交易明細，
    發現附表三所示款項均遭匯出（其上交易摘要為「外匯支出
    」），於檢察官起訴後，本院諭令被告與告訴人進行對帳，
    因告訴人向來僅知公司係透過華南銀行香港分行帳戶申辦港
    幣支票業務，經核對華南銀行香港分行帳戶交易明細後，發
    現編號3 、4 、9 、12並未入帳，被告提出其於97年2 月15
    日向渣打國際商銀光復分行申請之當時匯款水單，欲證明款
    項均係匯入華南銀行香港分行，經告訴人檢視後方發現系爭
    4 筆款項均係匯往被告名下之香港上海匯豐銀行帳戶等情，
    業據告訴人指述歷歷在卷，被告經告訴人質疑後亦坦承系爭
    4 筆金錢均係匯往其名下之香港上海匯豐銀行帳戶（本院卷
    1 頁152 背面、156 ），此外，並有民揚公司609558號帳戶
    歷史交易明細（1915號偵查卷頁161 以下）、華南銀行香港
    分行帳戶明細（1915號偵查卷頁86以下）、被告提出之匯款
    水單（本院卷1 頁64、65、69 -1 、72，按：其中編號4、
    12部分金額不符，亦無匯款日期可資比對）、609558號帳戶
    存摺部分影本（本院卷2 頁153 ）在卷可供比對。
  (二)而民揚公司為支應大陸工廠支出，倘須自臺灣匯款至香港以
    便申領港幣支票的話，向來均係匯至華南銀行香港分行上開
    帳戶，告訴人及另名股東丙○○均僅知悉該帳戶係供公司使
    用之帳戶，從不知悉被告另外在香港上海匯豐銀行開立帳戶
    等情，除迭據證人丁○○指述在卷外，亦經證人丙○○到庭
    證稱：「民揚公司使用過的帳戶，台灣我知道一個，香港也
    是一個」、「（是否知道民揚公司在香港有兩個帳戶？）只
    有一個帳戶。（你一直以為只有一個帳戶，就是你剛所回憶
    的華南銀行？）確實只有一個，但名字我不能確認。（是否
    知道被告把相關換匯的業務換到香港機場樓上的匯豐銀行？
    ）我不知道。」等語明確（本院卷3 頁54、76），證人丙○○因被告帳務交代不清，於87年間雖即認賠退出公司（本院
    卷3 頁66），另於90年間對被告提出詐欺告訴，經檢察官認
    為罪證不足，而對被告為不起訴處分後（臺灣新竹地方法院
    檢察署88年度偵字第3309號卷宗參照），即未繼續追究被告
    責任，且告訴人前因誤會丙○○與被告共同侵占民揚公司財
    產，亦曾對丙○○提告（臺灣新竹地方法院檢察署95年度他
    字第1383號偵查卷宗可參），可見證人丙○○應無附和告訴
    人之可能，其上開所述應屬事實。
    被告雖係持股占約49% 股東，然告訴人出資占約總股份28.5
    % ，丙○○出資占約總股份15% ，其等3 人同係公司出資之
    主要股東，有民揚公司股份合約書在卷可參（前案88年偵字
    第3309號偵查卷頁25），又被告屢屢陳稱其每個月前往大陸
    一次，均會把相關傳票紀錄好供告訴人等過目（本院卷1 頁
    152 ），倘依被告所言，其處理公司帳務如此謹慎小心，且
    經常前往大陸工廠出差，衡情倘僅為便利申請港幣支票而另
    於香港上海匯豐銀行開戶，而無其他私心，大可於前往大陸
    工廠時順便告知告訴人及丙○○即可，焉有於86年迄88年公
    司營運長達數年期間均刻意隱瞞其他股東之理，可見被告另
    行開立香港上海匯豐銀行帳戶之動機已甚為可議。
  (三)再者，倘欲申請港幣支票，香港上海匯豐銀行並無較為便利
    ，亦據證人丙○○到庭證稱：「（是否知道被告把相關換匯
    的業務換到香港機場樓上的匯豐銀行？）我不知道。（香港
    的換匯，他為了方便，就轉到機場樓上的香港匯豐銀行？）
    我認為不需要，例如華南銀行在台灣分行只要把台幣換成港
    幣匯到香港分行，我們就可以在大陸使用香港分行的支票兌
    現人民幣，不需要到香港還跑到銀行去換，唯一有需要就是
    支票簿用光了，就一定要到香港的分行申請，在台灣是否可
    以申請，我不知道。」（本院卷3 頁76）；且倘依被告所述
    ：前往香港上海匯豐銀行辦理港幣支票較為便利，衡情被告
    自香港上海匯豐銀行開立後，後續自附表三編號3 時間起，
    倘欲匯款辦理港幣支票業務，應會一直透過香港上海匯豐銀
    行辦理才是，然被告於後續之附表三編號5-8 、10-11 時間
    卻仍時常自臺灣匯款華南銀行香港分行辦理此項業務，與其
    所稱上開開戶理由亦不相符合，可知被告所辯並不實在。
  (四)此外，被告自告訴人提告以後，附表所示各帳戶存摺、交易
    明細、或支票存根均能提出（見外放證物、本院卷3 頁202
    以下），然獨獨其於香港匯豐銀行開立之系爭帳戶，屢屢藉
    詞陳稱無法提出（本院卷2 頁157 背面），以此逃避告訴人
    或本院對該帳戶之檢視，益顯其開立該帳戶之心態甚為可疑
    。
  (五)綜上，被告既然違反常情，隱瞞告訴人、丙○○等公司股東
    ，私以其名義在香港上海匯豐銀行另行開設個人帳戶，復無
    法提出證據證明該帳戶款項使用於民揚公司各項開支，衡情
    該帳戶應屬其私自所用，而非民揚公司所用。則被告私自將
    民揚公司60558 號帳戶內之款項匯款進入其私有帳戶內，且
    非為民揚公司所用，即屬擅自將所持有公司之財產不法侵占
    入己，其此部分業務侵占犯行堪予認定。
二、附表四編號1-4 部分：
    訊據被告矢口否認有何業務侵占犯行，辯稱：編號1 、2 係
    民揚公司大陸代工廠勇捷公司請求提前付款，伊便幫公司先
    墊款給勇捷公司，勇捷公司則將民揚公司之前開立之貨款支
    票交還給伊，故由伊持往兌領。編號3 、4 則係民揚公司還
    伊之前借給民揚公司的款項。又伊若要開立公司甲存帳戶支
    票，均會帶去大陸與股東丙○○共同用章，丙○○均知道開
    票用途，伊不可能侵占等語（本院卷1 頁53、73、157 、本
    院卷2 頁148 、189 背面以下），經查：
  (一)卷附手抄民揚公司支票號碼、帳戶、金額、到期日、備註等
    一覽表（1915號偵查卷頁82以下，下稱民揚公司支票用途明
    細表），係被告當時在臺灣製作，攜往大陸交由大陸會計紀
    錄者，此為被告當庭所不爭執（本院卷2 頁158 背面、卷3
    頁302 ）。而經告訴人仔細核對該支票用途明細表，發現被
    告就附表四編號1 票號340725，金額為23萬5367元之支票用
    途，備註欄係記載：「匯入款HK6 萬5745元」；編號2 票號
    340724，金額為79萬5393元之支票用途，備註欄係記載：「
    匯入款，HK22萬2177元」；編號3 票號340769，金額為91萬
    8487元之支票用途，備註欄係記載：「匯入香港譚先生大陸
    公司用款」；編號4 票號340793，金額為74萬8000元之支票
    用途，備註欄係記載：「匯入香港HK22萬06630 元」，然再
    核對華南銀行香港分行上開帳戶明細，卻無上開4 筆金額入
    帳，繼而再比對附表四民揚公司601255號甲存帳戶交易明細
    ，發現上開金額均係遭被告以開立支票之方式提領兌現（按
    ：即交換支出），而非匯往香港等情，業據告訴人指述明確
    ，且為被告所不爭執（本院卷1 頁73、本院卷2 頁189 背面
    ），並有被告抄錄製作之支票用途明細表（1915號偵查卷頁
    82-84 ）、香港華南銀行帳戶交易明細（1915號偵查卷頁86
    以下）、民揚公司601255帳戶明細（1915號偵查卷頁175 以
    下）在卷可參。另601255號帳戶交易明細顯示附表四編號1-
    4 之款項係經「交換支出」，「交換支出」即係表示該筆支
    出交易係經交換票據所兌現付款支出，有渣打國際商業銀行
    光復分行99年10月7 日渣打商銀光復字第09900133號函復本
    院在卷（本院卷3 頁321 ），上開事實，堪予認定。
  (二)被告屢屢陳稱：伊僅有國小畢業學歷，只有用最笨的方式，
    將公司甲存支票用途明細逐筆製作後，送到大陸去給股東核
    對等語（本院卷3 頁45、頁78、頁302 ），參以倘因疏忽或
    一時記憶錯誤而誤載，衡情亦不可能恰巧上開4 筆金額用途
    均誤載，可見上開支票用途明細一覽表，均係被告逐筆詳為
    記載，可排除誤載之可能。而衡諸常情，被告倘果先為公司
    墊款，以致上開4 筆支票款項均由其受領，其大可將支票提
    領明細如實記載於上開支票用途明細一覽表中，以供其他股
    東查核才是，然本案被告卻刻意為上開不實之記載，心態實
    屬可議。
  (三)而就編號1 、2 支票款項，被告初信誓旦旦辯稱：其為勇捷
    公司墊款，勇捷公司將支票交還伊由伊提領兌現等語（本院
    卷1 頁73），然查：編號1 、2 之金額合計高達將近104 萬
    元，可見勇捷公司應係民揚公司重要客戶，然被告迄今均無
    法提出勇捷公司相關人事、地址，或其為公司清償之紀錄以
    實其說；又勇捷公司倘係民揚公司大陸工廠來往客戶，告訴
    人及丙○○應會知悉聽聞才是，然告訴人及丙○○均到庭證
    稱：其等均未聽聞過勇捷公司等語（本院卷3 頁75、163 ）
    ；再縱使勇捷公司要求民揚公司於支票到期日前提前付款，
    因民揚公司本無義務提前付款，倘當時財務吃緊，自不可能
    亦毋須同意，則被告亦不可能自負風險自行幫公司墊付如此
    高額貨款，在在顯示被告所辯與常情不符，而不可採。
    同理，編號3 、4 支票款項，被告初辯稱：係清償民揚公司
    積欠伊之款項（本院卷1 頁73），然編號3 之金額高達91萬
    8487元，編號4 之金額高達74萬8000元，被告究竟因何原因
    代墊公司如此鉅額款項，依其總管民揚公司所有財務，對於
    當時情況最為明瞭，及被告迄今尚能提出附表所有帳戶存摺
    供本院檢視（見外放證物），其應無可能忘記箇中原因，然
    被告迄今均無法說明，亦未提出相關文件以實其說，實與常
    情有違，而難相信。
  (四)又系爭4 筆款項之支出用途距本案97年間起訴時點，雖已有
    10年之久，然告訴人係於95年9 月4 日提出本案告訴（參見
    1915號偵查卷頁1 告訴人所提聲請再審狀），迄本院99年9
    月22日言詞辯論終結，長達數年時間，被告均可按其相關手
    稿或文件詳加回憶，又附表四編號1-4 四筆款項均高達數十
    萬元，而非區區幾萬元小數目，倘確實用於公司支出，衡情
    應係支付予重要來往客戶，或為重大支出，被告均應不會因
    時間久遠而不復記憶支出原因。
    又被告當時支出原因倘均屬正當無私，即可依實際情形答辯
    ，所辯事項衡情應會前後一致，而無反覆不一之情形。然就
    附表編號1 、2 ，被告初於本院準備程序為上開不實抗辯，
    嗣於本院審理期日，經本院詢問：依其所製作支票用途明細
    一覽表，該2 筆款項係匯到香港？其侈言答稱：「是，不是
    匯到香港匯豐銀行就是華南銀行。」，嗣經本院質以：為何
    依系爭帳戶交易明細表顯示並非「外匯支出」，而係「交換
    支出」？其又改稱：「我從新竹中小企銀用開票的方式將現
    金提領出來，再拿現金到臺灣新竹的華南銀行匯款，匯到香
    港華南銀行。」等從未提出且不合常情之語，再經本院提示
    香港華南銀行帳戶，追問：為何香港華南銀行帳戶並未顯示
    此筆入帳時？其又改稱：「我是匯往香港客戶譚先生，他幫
    我將錢拿到中國銀行換成匯票，我再拿到大陸工廠去…」等
    從未提出之辯詞，經本院一再質疑：民揚公司款項為何透過
    譚先生換匯等不合理事項時，其即情急詞窮答稱：「時間這
    麼久我記不起來了。」等語，有本院審判筆錄在卷可參（本
    院卷3 頁302 以下），所辯不僅前後反覆，且不合常情，益
    見其確實擅自侵占盜領民揚公司附表四編號1 、2 之款項。
    又就編號3 、4 部分，被告初為上開不實抗辯，嗣於準備程
    序復改稱：該支票金額原係欲支付江蘇省震東公司胡建強先
    生貨款，因胡建強委託伊在臺灣代購芯柱機，故支票交由伊
    兌領等語（本院卷2 頁148 ），嗣於本院審理期日，經本院
    詢問：依其所寫支票支出明細一覽表，編號3 款項係註明匯
    到香港譚先生，其初答稱：「是，備註欄伊會寫匯到香港譚
    先生…」，嗣經本院質以：為何依系爭帳戶交易明細表顯示
    並非「外匯支出」，而係「交換支出」？其又改稱：「我提
    領現金出來再匯到香港譚先生的帳戶內。」等語，經本院繼
    續追問質疑，其即情急詞窮答非所問稱：「當時我們公司給
    大陸查帳，本來我可以花三萬元就可以解決麻煩，但是丁○○不肯付，才讓我們在海關那邊被罰了200 多萬元，我後來
    透過香港譚先生運用關係幫我處理的，所以非常的急…」等
    從未提出之辯詞，有本院審判筆錄在卷可參（本院卷3 頁30
    4 以下），至於編號4 則直接改稱：「時間太久，我無法記
    清楚。」等語，亦係前後反覆，不合常情，益見其確實擅自
    侵占盜領民揚公司附表四編號3 、4 之款項。
  (五)另被告雖抗辯上開支票均經丙○○共同會章開立，丙○○均
    知道開票用途等語，然查：丙○○入股時初雖曾保存一顆印
    章共同開票，然不久後被告反應每次要到大陸會章，會影響
    其在臺灣業務順利進行，丙○○遂將印章交予被告全權處理
    ，業據證人丙○○到庭證稱：「。…（你說的有一個帳戶，
    有二個章，由你和被告各保管一個，是說要使用那個帳戶的
    話，需要由你和被告同時會章嗎？）是的。（你說一開始被
    告說有一個帳戶和你會章使用，是何時？）我一入股的時候
    他就說了，我擔心財務、帳目的問題，不過我所保管的章只
    有持續三個月，具體時間我忘了，我只記得是很短的時間內
    ，他就把我保管的章拿走了，那時候我在大陸，他在台灣，
    他說在台灣沒有辦法用章，他就用這個理由把我的章拿走了
    。」（本院卷3 頁49-50 ）、「（你剛說你和被告共同會章
    部分，你是只有蓋章還是包括填寫金額、日期等？有無印象
    ？）如果有的話也只是第一年，但是86年後就沒有了。」等
    語明確（本院卷3 頁57、頁219 ），被告於證人丙○○證述
    後，亦當庭坦承：「（證人剛有說，一開始幾個月你有拿支
    票給他會章，但是過了三個月，你就把他的章拿回去，是否
    如此？）是的，丙○○的章確實到目前為止都還在我那裡…
    。」（本院卷3 頁79），足見其初始所為之上開抗辯，純係
    為模糊焦點，避重就輕之詞。
  (六)被告又辯稱：丙○○係擔任公司之財務，伊都會將公司帳務
    、支票支出明細帶到大陸供告訴人、丙○○對帳，縱使後來
    將丙○○的章拿回來，伊也會將支票簿帶到大陸去，由丙○○簽收填好支票後，伊再帶回臺灣核章等語，並提出丙○○
    於86、87年間填寫之支票存根為證（本院卷3 頁79、頁202
    以下），然查：被告全權處理民揚公司所有接單、收放款、
    財務等工作，丙○○常年身在大陸，至多僅係協助處理大陸
    工廠之小額雜支，對於台灣地區相關收入開支並無概念，亦
    無從了解何項收支屬實，業據證人丙○○到庭證稱：「（你
    入股的時候，民揚公司的業務分配？）業務包括財務，所有
    公司的事務都是由被告在主導，因為他是董事長，告訴人是
    負責工廠的生產，我個人的話就是輔助大陸工廠、倉庫方面
    的管理，有點像打雜一樣，哪有缺，我就去做。」（本院卷
    3 頁49）、「（那時為何想退夥？）因為進出貨都是被告掌
    握，我看不到，因為有台灣民揚公司和大陸民揚公司，我不
    知道這個業務怎麼處理，帳務我也看不到，他都是丟一些亂
    七八糟的單子給工廠登記，很多都不是正式的發票，都是他
    自己寫的支出。…（你怎麼會看到這單子？）一開始被告在
    台灣做帳，我要求他把帳目拿出來，他就拿一些單據出來，
    叫我們大陸的工廠自己整理，整理到後面，就是沒頭沒尾，
    但是帳目都對不到，當時由大陸的會計在做，我也有看一下
    ，時間是我加入第一年快結束的時候。」（本院卷3 頁51-5
    2 ）、「臺灣沒有人介入過財務，我和告訴人都沒有看過臺
    灣的帳目，大陸工廠的部分，告訴人和我主要都是負責大陸
    工廠的開銷。」（本院卷3 頁54）、「（你說大陸工廠的帳
    目你有經手，如果大陸工廠的收入或支出，是誰在處理？）
    如果是小額的話，例如幾千元，就由大陸工廠處理，但是一
    般很少，大部分錢的支出和收入都是由被告處理。」、「（
    對於被告說：被告的支出收入憑證每個月都會交給負責財務
    的你核對，有何意見？）我不是負責財務的，他就是丟單據
    給會計登記，哪裡是我核對。（他有每個月拿出來嗎？）不
    一定，有時是半年，有時是一年才拿出來。」（本院卷3頁
    57、58）、「（支票存根聯上面都有記載用途，你既然會寫
    上用途，你難道不審核嗎？）這是被告提供的，我就照他說
    的寫，我沒有辦法審核。（既然沒有辦法審核，為何你要記
    載用途？）我寫的跟會計寫的作用是一樣的。」（本院卷3
    頁219 ）等語明確。
    證人丙○○上開證詞，恰與證人即告訴人丁○○到庭所證：
    「（你們三位股東如何分配職務？）我是廠內生產線管理，
    被告是全權掌管所有帳務、業務、所有進出貨、接訂單，收
    款、出款都是經過他，丙○○沒有專長，沒有專門工作。」
    、「（既然你稱公司帳目不清，為何在此三年間，從來沒有
    提出任何異議？）我有提出，也有向丙○○表示為何帳都沒
    有結算，丙○○說被告帳都不拿出來，只有拿這幾張根本就
    無法計算的帳。」、「丙○○只有了解大陸方面的支出，協
    助大陸的會計。」、「我回來查帳後，才知道被告收款、支
    出使用哪些帳戶，我回臺灣被告才交出甲存帳戶資料，提告
    後被告又交出乙存帳戶，我才知道被告放這麼多款項在別的
    地方。」等語相符（本院卷3 頁135 、136 、140 、146 ）
    ，且證人丙○○係大華工專電子科畢業，原在中醫診所協助
    父親處理一般行政工作，係經由父親介紹方投資加入民揚公
    司，本身並無經營電器製造廠或處理財務之經驗（本院卷3
    頁46以下），加上其經年均在民揚公司大陸工廠處理事務，
    對於民揚公司臺灣之財務情形自無可能置喙了解，此由告訴
    人及證人丙○○均不知被告私自使用如附表或移送併辦附表
    多本帳戶，亦可得知，被告非必會將每筆支出都送到大陸交
    由丙○○開立，縱將支票送到大陸交由丙○○填寫，衡情丙○○亦僅能依被告之指示或說明開立，不太可能知悉所開立
    之目的為何，或支出項目是否屬實，被告辯稱每筆開銷告訴
    人、丙○○均知之甚詳等語，明顯與事實不符，亦屬模糊焦
    點之詞，而不可採。
  (七)綜上，被告此部分業務侵占犯行，亦事證明確，堪予認定。
三、附表四編號5、8、12、16、18部分：
    訊據被告矢口否認此部分侵占犯行，辯稱：此部分金額均有
    匯至香港民揚公司使用之帳戶，均為公司用款，如果沒有匯
    入香港華南銀行，就是匯到香港匯豐銀行等語（本院卷1 頁
    73以下、本院卷3 頁306 以下），經查：
  (一)依民揚公司601255號甲存支票帳戶明細表，附表四編號5 之
    66萬793 元、編號8 之6040元均顯示係「外匯支出」，且依
    被告手抄之民揚公司支票用途明細表，編號5 之支票用途亦
    註明係「匯轉入香港華南銀行」，然經告訴人核對香港華南
    銀行帳戶明細，卻發現根本並無編號5 、編號8 該2 筆金額
    匯入。另依民揚公司上開甲存支票帳戶明細，編號12、16、
    18部分，分別顯示「外匯支出」99萬2058元、98萬5200元、
    166 萬2100元，然經告訴人核對香港華南銀行民揚公司帳戶
    ，上開時間分別僅有匯入57萬9675元、45萬1225元、131 萬
    9620元，而分別短少41萬2383元、53萬3975元、34萬2480元
    等情，有上開2 個帳戶交易明細、被告手抄之民揚公司支票
    用途明細表在卷可稽（1915號偵查卷頁74以下、頁82以下、
    頁87以下），嗣經本院提示上開卷證，質以為何有上開情形
    時，被告坦承：上開金額倘沒有匯入香港華南銀行，即係匯
    入香港上海匯豐銀行等語（本院卷3 頁306 以下），是附表
    四此5 筆金額均係遭被告匯入香港上海匯豐銀行，堪予認定
    。
  (二)而誠如上述，被告違反常情，隱瞞告訴人、丙○○等公司股
    東，私以其名義在香港上海匯豐銀行另行開設個人帳戶，復
    無法提出證據證明該帳戶款項使用於民揚公司各項開支，衡
    情該帳戶應屬其私自所有，而非民揚公司所用。則被告私自
    將上開民揚公司601255號甲存帳戶內之款項，匯款進入其私
    有帳戶內，即屬擅自將所持有公司之財產不法侵占入己，其
    此部分業務侵占犯行堪予認定。
  (三)至於被告初雖辯稱：上開匯款均係匯到香港，均係公司用款
    ，並提出其所製作之支票用途明細說明表、於97年間向渣打
    國際商銀申請之支票影本為證（本院卷1 頁73以下），然該
    用途明細說明表係被告自行製作，所提出之支票影本右下角
    雖均註明係「外匯」，然亦無法看出該支票用途，經本院函
    詢渣打國際商銀，亦經回覆所有傳票已逾保存期限而銷燬，
    有該行99年5 月31日渣打商銀光復字第09900086號函在卷可
    參（本院卷3 頁90、196 ），故此部分亦無法作為有利於被
    告之認定，併此敘明。
四、移送併辦附表五、附表六部分：
    訊據被告矢口否認有何業務侵占犯行，辯稱：附表五、六民
    揚公司609558號乙存活期帳戶係伊本人所有，帳戶內的存款
    並非全屬民揚公司所有，故伊提領支出並不構成侵占等語（
    2783號偵查卷頁28，本院卷3 頁26、312 ）。
    經查：附表五、六帳號609558號乙存活期帳戶戶名係民揚公
    司，並非被告所有，有新竹國際商銀光復分行90年7 月31日
    竹商銀光復字251-1 號函暨檢附之歷史交易明細（1915號偵
    查卷頁158 以下）、渣打國際商銀光復分行99年5 月19日渣
    打商銀光復字第09900079號函復本院在卷（本院卷3 頁180
    ），被告上開答辯，顯然有誤。
    而被告確實於附表五、六所示之時間，擅以民揚公司該帳戶
    之財產，指定銀行扣抵其私人信用卡消費款項，有該609558
    號歷史交易明細在卷可稽（2613號偵查卷頁92以下），其上
    交易摘要記載為「信用支出」，即係表示該筆交易係扣信用
    卡款支出，亦經渣打國際商銀光復分行函覆本院屬實（本院
    卷3 頁321 ）。民揚公司並未使用信用卡，該信用卡係被告
    私人消費帳款，被告竟然將所保管之公司帳戶帳款，用以約
    定清償其私人之信用卡款，顯然係公私不分，而有易持有為
    所有之不法犯意，而構成業務侵占至明。
五、綜上所述，被告於上開時間，以上開方式侵占業務上所持有
    之民揚公司財產，事證明確，堪予認定，應依法論科。
六、論罪科刑：
  (一)新舊法比較：
    按刑法及刑法施行法分別於94年2 月2 日、95年6 月14日修
    正公布，均於95年7 月1 日施行，而修正後刑法第2 條第1
    項：「行為後法律有變更者，適用行為時之法律。但行為後
    之法律有利於行為人者，適用最有利於行為人之法律。」，
    係規範行為後法律變更所生新舊法律比較適用之準據法，於
    修正後刑法施行後，應適用修正後刑法第2 條第1 項之規定
    ，為「從舊從輕」之比較。另於比較時應就罪刑有關之共犯
    、未遂犯、想像競合犯、牽連犯、連續犯、結合犯，以及累
    犯加重、自首減輕暨其他法定加減原因（如身分加減）與加
    減比例等一切情形，本於統一性及整體性原則，綜其全部罪
    刑之結果而為比較（最高法院95年5 月23日刑事庭第8 次會
    議決議可資參照）。經查：
  1.被告行為後，刑法第336 條第2 項業務侵占罪中之罰金刑部
    分，因刑法施行法增定第1 條之1 ，其貨幣單位改為新臺幣
    ，所定最高數額提高為30倍。修正前該罪之罰金刑，經適用
    罰金罰鍰提高標準條例第1 條前段及現行法規所定貨幣單位
    折算新臺幣條例第2 條，折算為新臺幣後，最高數額亦為原
    規定之30倍，兩者最高刑度相同；惟最低刑度部分，修正前
    刑法第33條第5 款規定罰金為1 元以上，經折算為新臺幣後
    ，為新臺幣3 元以上，而修正後刑法第33條第5 款規定罰金
    為新臺幣1000元以上，較舊法為高，依刑法第2 條第1 項比
    較新舊法，應以行為時之舊法較有利於被告。
  2.被告行為時之刑法第56條規定：「連續數行為而犯同一之罪
    名者，以一罪論。但得加重其刑至2 分之1 」，惟其行為後
    上開法條業已刪除，該項刪除雖非犯罪構成要件之變更，但
    已影響行為人刑罰之法律效果，自屬法律有所變更，而有比
    較新舊法之必要。本案被告先後多次業務侵占行為，若依舊
    法規定，僅以1 罪論，若依新法，則須分論併罰，經比較新
    舊法之結果，應以行為時之舊法較有利於被告。
  3.綜上，可知依修正前、後之規定，就修正後之罰金最低數額
    ，較修正前提高，顯然不利於被告，而連續犯部分，亦以修
    正前之規定有利於被告，揆諸前揭最高法院決議所揭示之罪
    刑綜合比較原則，依刑法第2 條第1 項前段之規定，應整體
    適用行為時即修正前之規定。
  (二)按刑法上之背信罪，為一般的違背任務之犯罪，而同法之侵
    占罪，則專指持有他人所有物以不法之意思，變更持有為所
    有侵占入己者而言。故違背任務行為，苟係其持有之他人所
    有物，意圖不法據為己有，即應論以侵占罪，不能援用背信
    之法條處斷（最高法院42年台上字第402 號、51年台上字第
    58號判例意旨均可參照）。核被告利用其在臺灣為民揚公司
    處理進出貨、接訂單、收放款，以及保管公司使用帳戶等業
    務之機會下，於上開時間侵占民揚公司資產之行為，係觸犯
    刑法第336 條第2 項業務侵占罪。被告先後多次業務侵占犯
    行，時間相近，方法相同，所犯為構成要件相同之罪名，顯
    係基於概括之犯意為之，應依連續犯規定論以一罪，並依法
    加重其刑。爰審酌被告掌管公司財務，竟不思忠於民揚公司
    股東所託，竟利用職務上保管民揚公司帳戶財產之機會，多
    方蠶食侵占民揚公司財產，嚴重損害民揚公司、告訴人等股
    東之權益，致告訴人出資2 百餘萬元，血本無歸，被告面對
    於此，均無慚愧之色，多方藉詞否認犯罪，並無反省悔改之
    心，且侵占金額高達600 多萬元，情節重大等一切情狀，量
    處如主文所示之刑。
參、不另為無罪諭知部分：
一、公訴意旨略以：被告另基於意圖為自己不法所有之概括犯意
    ，於下列時間侵占業務上所持有之民揚公司資產，因認被告
    下列部分亦涉犯連續業務侵占罪嫌：
  (一)於附表一編號1 所示之時間，被告於其在新竹中小企銀所申
    辦，借予民揚公司使用，帳號為0000000000000 號之乙種活
    期存款帳戶內（下稱664999號乙存帳戶），匯出如附表一編
    號1 所示之款項。
  (二)於附表一編號2-5所示之時間，被告自其於新竹中小企銀上
    開帳號為664999號之乙存帳戶內，提領如附表一編號2-5所
    示之款項。
  (三)於附表二編號1 所示之時間，自民揚公司於新竹中小企銀所
    申辦，帳號為601255號之甲存帳戶，匯出如附表二編號1 所
    示之款項。
  (四)於附表二編號2 、3 所示之時間，自民揚公司於新竹中小企
    銀上開帳號為601255號之甲存帳戶，提領如附表二編號2、3
    所示之款項。
  (五)於附表三編號1-2 、5-8 、10-11（即上開有罪部分之編號3
    、4 、9 、12以外部分）所示之時間，自民揚公司於新竹中
    小企銀所申辦，帳號為609558號之乙存帳戶，提領如附表三
    編號1-2 、5-8 、10-11 所示各該款項（起訴書誤載此帳戶
    為被告申辦，借予民揚公司使用，應予更正）。
  (六)於附表四編號6-7 、9-11、13-15 、17、19（即上開有罪部
    分之編號1-5 、8 、12、16、18以外部分）所示之時間，自
    民揚公司於新竹中小企銀所申辦，帳號為601255號之甲存帳
    戶，以開立支票領取之方式，提領各該筆款項。
  (七)被告另於87年12月中旬某日，民揚公司結束經營後，將民揚
    公司位於大陸地區之廠房以585 萬元出售予乙○後，竟將丁○○所應得之價金部分予以侵占入己。
二、按犯罪事實應依證據認定之，無證據不得認定犯罪事實；不
    能證明被告犯罪者，應諭知無罪之判決，刑事訴訟法第154
    條第2 項、第301 條第1 項分別定有明文。故被告否認犯罪
    事實所持之辯解，縱屬不能成立，仍非有積極證據足以證明
    其犯罪行為，不能遽為有罪之認定（最高法院30年上字第18
    31號判例意旨可資參照）。
    次按告訴人之告訴，係以使被告受刑事訴追為目的，是其陳
    述是否與事實相符，仍應調查其他證據以資審認（最高法院
    51台上字第1300號判例意旨參照）。又刑事訴訟法第161 條
    已於91年2 月8 日修正公布，其第1 項規定：檢察官就被告
    犯罪事實應負舉證責任，並指出證明之方法，因此檢察官對
    於起訴之犯罪事實，應負提出證據及說服之實質舉證責任，
    倘所提出之證據不足為被告有罪之積極證明，或其指出證明
    之方法，無從說服法院以形成被告有罪之心證，基於無罪推
    定之原則，自應為被告無罪判決之諭知，最高法院92年度臺
    上字第128 號判例可資參照。
    而業務上侵占罪，以就業務上持有他人之物，變更意思而不
    法據為自己或第三人所有為其構成要件，倘欲認為被告構成
    侵占罪，檢察官首須舉證證明被告將因執行業務所持有他人
    之物，變易持有之意思為所有之意思而侵蝕入己，倘檢察官
    無法先提出積極證據證明被告將所持有他人之物終局占為己
    有，自不得僅因被告之抗辯不實在，即逕認為被告觸犯侵占
    罪。
三、就附表一編號1 ，附表二編號1 、2 ，附表三編號1-2 、5-
    8 、10-11 ，附表四編號6-7 、9-11、13-15 、17、19部分
    ，檢察官認為被告涉犯業務侵占罪嫌，無非均係以告訴人之
    指述，及告訴人所提出之各該帳戶交易明細為其論據，然於
    準備程序經本院曉諭被告提出相關帳目、支票存根、用途單
    據與告訴人進行對帳後，告訴人經核對上開帳目倘確實使用
    於民揚公司，或轉入民揚公司帳戶內者，即陳明就上開部分
    均不再爭執，公訴人當庭亦陳明上開部分均同意減縮等語，
    有本院歷次準備程序筆錄在卷可稽（本院卷2 頁156-158 、
    頁186- 191），顯然檢察官及告訴人均坦承此部分提出之證
    據並不充分，本院自應為被告無罪之認定。
四、就附表一編號2-5 部分：
  (一)公訴人認被告涉嫌侵占罪，無非係以：1.告訴人指稱：附表
    一帳號664999號之乙種活存帳戶，雖係以被告名義開立，然
    該帳戶係被告提供予民揚公司使用之帳戶，帳戶內之款項均
    係民揚公司廠商或自民揚公司另一個609558號帳戶匯入，應
    均屬公司所有，而民揚公司另有帳號601255號甲存支票帳戶
    ，專門用以開立支票支付供應商貨款，另亦有帳號623208號
    之融資帳戶，因民揚公司並無提領現金與客戶進行交易之模
    式，故自附表一帳戶提領之金額，應存入上開2 個帳戶才是
    ，然經伊比對相關帳戶明細後，發現被告於附表一編號2-5
    所列時間提領各該金額後，該金額即不知去向，均未存入民
    揚公司上開2 個帳戶內，故認為被告涉嫌侵占等語（1915號
    偵查卷頁12、33 3號偵查卷1 頁9 、本院卷2 頁251 ）。2.
    附表一帳號6649 99 號帳戶歷史交易明細（其上交易摘要記
    載為：現金支出，1915號偵查卷頁119 ）等為其論據。
    訊據被告固坦承：以伊名義開立之附表一乙種活存帳戶，係
    伊提供予民揚公司使用之帳戶，伊亦有自該帳戶內提領各該
    金額等事實（333 號偵查卷頁550 、本院卷2 頁187 ），然
    堅詞否認有何業務侵占犯行，辯稱：該帳戶雖借給公司使用
    ，但裡面也有伊自己的存款；又因提領時間過久，伊已忘記
    提領原因、用途為何，不過應係使用於民揚公司之相關支出
    ；伊每月均會將公司收入、支出作成明細，檢附相關憑證送
    交於大陸工廠負責財務之丙○○，不可能有侵占之行為；又
    伊自帳戶提領現金，縱使無法交代使用科目，亦難認為其侵
    占公司財產等語（本院卷1 頁50、卷2 頁187）等語。
  (二)被告雖自承曾自該帳戶內提領附表一編號2-5 所示之款項，
    然倘欲認為被告構成侵占犯行，檢察官應先證明附表一帳戶
    內之財產全部屬於民揚公司所有，且被告提領後業將所持有
    民揚公司財產，變易持有之意思為所有之意思而侵蝕入己。
    經查：告訴人主張附表一帳戶係被告名義開立，但借給公司
    使用，其內款項均係由另一個民揚公司609558號活期帳戶存
    入，或係廠商匯入之貨款，可見均係民揚公司財產，雖據提
    出664999號帳戶交易明細、609558號帳戶交易明細、民揚公
    司貨款收入明細表為證（本院卷2 頁252 、256-272 ），然
    經本院逐筆核對結果，發現664999號帳戶內多筆收入固然均
    來自民揚公司貨款收入，然仍有幾筆不知其來源（上開交易
    明細參照），故無法說服本院認為其內之財產均為民揚公司
    所有。
    再者，被告係負責民揚公司所有帳務、業務、接訂單、收放
    款工作之人，此為告訴人所不爭執（本院卷3 頁135 ），則
    被告提領款項之行為，自有可能用以支付民揚公司之任何開
    銷、應付帳款，或清償民揚公司之債務，或為民揚公司之利
    益處理各樣事務而為必要支出，自無法逕認被告提領現金即
    係將之侵占入己。
    至於告訴人執稱：民揚公司並無提領現金進行交易之模式等
    語，然告訴人既然大部分時間均在民揚公司大陸工廠，由被
    告負責民揚公司在臺灣之運作，則告訴人對於被告有無可能
    提領現金處理民揚公司事務，自無法全然得知，上開所稱僅
    係其個人自認之詞，無法逕予採信。
  (三)綜上，被告雖無法明確交代其提領上開現金之用途，然檢察
    官提出之積極證據，本身即無法證明以被告名義所申辦帳號
    66499 號帳戶內之財產，全屬民揚公司所有，亦無法證明被
    告提領現金即係供作己用侵占入己，揆諸上開說明，本院自
    應為無罪之認定。
五、就附表二編號3 部分：
  (一)公訴人認為被告構成業務侵占犯嫌，無非係以：1.告訴人指
    述：附表二係以民揚公司名義開立之甲存帳戶，被告於編號
    3 之時間以開立支票領款之方式提領110 萬1000元後，卻無
    法交代去向。至於被告於審理中雖提出證據，證明該筆款項
    係存入新竹中小企銀對民揚公司帳號為5886號之放款帳戶中
    ，然經比對該放款帳戶之放款結清明細，發現當日僅清償10
    0 萬元，被告就差額10萬1000元仍無法交代去向（1915號偵
    查卷頁12、本院卷2 頁252 背面）。2.民揚公司帳號601255
    號甲存支票帳戶歷史交易明細（1915號偵查卷頁183 ，其上
    交易摘要記載：現金支出）為其論據。
    訊據被告固坦承其自公司上開帳戶內提領110 萬1000元之事
    實，然堅詞否認有何業務侵占犯行，辯稱：伊於當日以開立
    支票之方式領出110 萬1000元，全數係用以清償民揚公司對
    新竹中小企銀之欠款，並提出支票號碼AA00000000支票存根
    、5886號放款結清帳戶明細查詢表為證；至於該放款帳戶明
    細當日為何僅記載清償100 萬元，伊亦不知箇中緣由，懷疑
    應係銀行疏失等語（本院卷1 頁156 、160 、161 ）。
  (二)經查：被告於87年6 月11日自上開支票存款帳戶中，以開立
    支票領款之方式提領110 萬元1000元，為被告所不爭執，且
    有上開帳戶歷史交易明細在卷可稽，雖堪予認定。然被告提
    領上開款項之目的係為償還民揚公司對新竹中小企銀之借款
    ，亦據被告提出上開支票存根為證。觀諸該支票存根所載日
    期係87年6 月11日，支出金額係110 萬元1000元，受款人確
    實記載為：「還銀行借款」，告訴人亦當庭坦承：伊承認58
    86號貸款帳戶係公司的貸款帳戶，被告領了110 萬1000元是
    去還公司的貸款…（本院卷2 頁156 背面最後一行起），可
    見被告所辯並非無據，應足堪認定。
    至於5886號放款結清帳戶明細查詢表上87年6 月11日交易本
    金欄僅顯示：「-0000000」（本院卷1 頁161 ，按：依明細
    表前後交易明細觀之，應係清償本金100 萬之意），而有10
    萬元1000元之差額部分，經本院發函調取上開支票影本，欲
    查明該支票110 萬1000元後續經何人兌領，以查明為何有上
    開10萬元1000元之差額乙節，經渣打國際商銀光復分行函復
    稱：「本行92年以前之傳票已經倉儲公司代為銷毀，而無法
    提供上開支票…」等語，有該行98年5 月11日渣打商銀光復
    字第09800067號函在卷可參（本院卷2 頁175 ），亦即無法
    查知該10萬元1000元之差額緣由為何。然被告既已提出上開
    支票存根，證明其係將系爭款項全額清償民揚公司欠款，反
    觀檢察官並未就上開帳戶明細查詢為何僅顯示清償100 萬元
    ，箇中差異10萬1000元究竟原因如何，善盡調查責任，此部
    分本於罪疑惟輕之法則，自亦應為被告無罪之認定。
六、就侵占賣出廠房後告訴人應得之款項部分：
  (一)公訴人認被告此部分構成犯罪，無非係以告訴人指述：告訴
    人及另名股東丙○○屢次要求被告將帳務全數交出，均遭拒
    絕，以致丙○○心灰意冷，先於87年下半年退出公司，87年
    12月中旬被告亦向伊表示欲終止營運，請其同意將廠房轉讓
    案外人乙○，出售的價款回臺灣後再結算，伊不疑有他亦簽
    立轉讓同意書，詎被告取得該出賣廠房之價款585 萬元後，
    並未將該款項存入公司帳戶，亦未分配予伊等股東，因認被
    告涉嫌侵占等語（1915號偵查卷頁12、50）。
    訊據被告堅詞否認有何業務侵占罪嫌，於本院先辯稱：伊於
    88年3 月5 日將公司廠房轉讓予乙○，價金共585 萬元，依
    契約約定，其中20% 價金約新台幣116 萬7596元部分，民揚
    公司應提供技術合作及訂單予乙○，滿一年後乙○再付清，
    惟乙○於88年10月即經營不善倒閉，故嗣後乙○並未支付該
    20% 價金，另訂約時乙○支付之款項468 萬2402元，伊則均
    持以用來清償民揚公司銀行欠款及支付貨款，並提出廠房轉
    讓證書、清償明細一覽表為證（本院卷1 頁157-158 、163-
    167 ）。
    嗣復辯稱：民揚公司於88年間已屬負債，告訴人與當時向民
    揚公司承租二樓廠房之案外人戊○○遂商議，可找其朋友乙○接管運作，告訴人則以每月薪水6 萬元之代價，繼續技術
    援助乙○一年，告訴人、戊○○復與乙○謀議虛偽將廠房轉
    讓予乙○，然後大量進貨，再故意倒帳，上開轉讓契約書實
    則係虛偽不實之假買賣，實際上伊並無因出售廠房獲得任何
    收入等語（本院卷2 頁147-148 ，本院卷3 頁308 ）。
  (二)經查：檢察官既然起訴被告業務侵占出賣民揚公司廠房予乙○，民揚公司應得之585 萬元價款，首先即須證明被告究竟
    有無出賣系爭廠房？有無獲得乙○所支付之585 萬元價款？
    然綜觀全案偵查卷宗，檢察官就此不僅均未訊問被告，亦未
    依法傳喚乙○到庭說明，或調查系爭轉讓買賣究否屬實，就
    上開構成要件事實舉證上已有不足。
  (三)再者，告訴人於本院審理中經以證人身分詰問後，就此部分
    乃證稱：「（公司出售予乙○後，公司的接單、生產、帳務
    收支都由何人負責？）照所有帳面上看，都是被告接單、收
    款，都是生產原來公司的訂單，生產出來的訂單的金額也是
    被告接收。（所以出售後，公司的接單、生產、財務流程都
    與原公司一樣？）是，所有的訂單都是被告提出，都是生產
    原來公司的訂單，出貨的款項也是被告收取。（所以還是被
    告在執行管理，乙○沒有管理？）都是一樣的模式，乙○怎
    麼管我不曉得，因為他和他轉讓，他說照合約他就是要這麼
    做。」（本院卷3 頁151 ）、「（大陸民揚公司出售給乙○
    後，你還有在大陸公司負責廠務、生產，是何人叫你留任？
    ）是被告講的，當時乙○也在場。是他們在轉讓時，新老闆
    看我生產管理不錯，被告叫我協助他，不然馬上接手換人的
    話沒辦法接軌。（你後來又在這工廠內做了多久？）88年3
    月到10月，共6 個月。…（在轉讓前，公司就已接到訂單，
    這部份的貨款及訂單相關支出，是由轉讓後的乙○負責，還
    是由轉讓前的公司負責？）轉讓後應該就是乙○全部要負責
    ，只是生產的訂單是被告有再提供出來，因為契約有約定，
    被告須將訂單繼續提供出來給原來大陸民揚廠生產，被告是
    和我這樣講的。…（這些接單的部分，由何人收款？）還是
    被告收款，因為原來公司訂單的客戶就是被告聯絡的。（被
    告收的款項，是否要給受讓公司的乙○？）如果是這樣被告
    要算成本還給乙○，要給乙○。…（那你如何知道被告收款
    ？）訂單的老闆只會針對被告不會針對乙○。…（所以實際
    上是何人收款你不知道？）我確定是被告收款。」、「（公
    司轉讓予乙○後，公司開出的應付帳款，是否都是開乙○的
    支票？）應該說是開乙○的支票，但是是被告開立的，被告
    是借用乙○的支票支付帳款給廠商，都是被告經手。」、「
    （既然公司出售後仍由被告實際操控，也是由被告開立乙○
    的票。站在一個股東的立場，你認為此買賣屬實？）原先以
    為是真的，但回來查帳後就認為是假的，因為查帳後才知道
    被告有這樣操作，乙○的支票都是被告開的。（所以你本來
    以為買賣是真的，後來發覺是假的？）是，查帳後我才認為
    是假的，才提告。」、「（你稱查帳後才認為轉讓是假的，
    是哪些證據使你如此認為？）因為乙○接的照理是乙○開票
    ，但卻還是被告開票，我才認為是假的，我有被告親筆寫的
    小單冊，不然我也不曉得是被告開的票，因為被告以乙○名
    義開出支票（為了支付轉讓後的大陸民揚公司支付上游廠商
    的貨款）後還要支付，被告每張支票會附小單據標籤交給會
    計小姐，交代哪個支票付給誰。（你如何知道是被告用乙○
    的名義開的？）支票都是被告送出去的，小單據就是被告寫
    的、附在支票上的。這些都是結束後我才去大陸會計抽屜搜
    到的。」等語（本院卷3 頁153-157 ），明白證述民揚公司
    大陸廠轉讓乙○後，仍由被告接單、收款、開立支票支付貨
    款，各種跡象顯示被告與乙○間上開轉讓契約應係虛偽買賣
    ，則被告抗辯系爭買賣實屬虛偽，即非無據。
  (四)又本院審理中被告、告訴人均陳稱：無法找到乙○、戊○○
    （本院卷2 頁191 背面、192 ，本院卷3 頁26），本院自亦
    無法傳喚其等到庭，調查民揚公司廠房是否確實轉讓予乙○
    。然檢察官既然無法舉證證明被告轉讓民揚公司大陸廠房予
    乙○，復無法證明被告自乙○處取得585 萬元價款，本院自
    難逕認被告侵占該筆帳款，本乎首揭判例之說明，自應為被
    告無罪之認定。
七、上開本院應為無罪認定之部分，倘若有罪，檢察官認為與被
    告上開有罪部分係連續犯之裁判上一罪，本院爰均不另為無
    罪之諭知。
肆、退併辦部分：
一、移送併辦意旨略以：被告除有上開連續業務侵占犯行外，另
    亦承上開意圖為自己不法所有之概括犯意，連續以下述方式
    侵占業務上所持有之民揚公司財產：
  (一)於移送併辦附表一所示之時間，自民揚公司於新竹中小企銀
    所申辦帳號為601255號之甲存帳戶，以支票存入之方式，將
    附表一所示之支票款項，存入甲○○個人使用之新竹第三信
    用合作社東光分社帳號0000000號帳戶中。
  (二)於移送併辦附表二所示之時間，自民揚公司所使用於新竹中
    小企銀601255號甲存帳戶、乙存609558號乙存帳戶、66499
    9 號乙存帳戶，匯出如移送併辦附表二所示金額之款項，進
    入甲○○個人使用之新竹中小企銀帳號00000000000000號甲
    存帳戶中（下稱610779號帳戶）。
  (三)於移送併辦附表三所示之時間，自民揚公司所使用於新竹中
    小企銀帳號664999號乙存帳戶，以提款卡領出如移送併辦附
    表三所示金額之款項。
  (四)於附表四所示之時間，自民揚公司使用之新竹中小企銀帳號
    609558 號乙存帳戶，領取現金供作己用。
  (五)另於88年6 月28日以民揚公司所使用，於新竹中小企銀帳號
    00000000000000號之融資帳戶（下稱4066號融資帳戶），向
    新竹中小企銀貸款200 萬元，存入民揚公司於該銀行601255
    號甲存帳戶後，再於附表七所示之時間，自該601255號甲存
    帳戶以開立支票匯出之方式，將附表七所示之支票款項，匯
    入乙○在香港之個人帳戶中。
  (六)於85年3 月13日以民揚公司所使用，於新竹中小企銀帳號00
    000000000000號之融資帳戶，向新竹中小企銀貸款286 萬47
    58元後，惟未匯入民揚公司任何帳戶使用，嗣後卻以民揚公
    司於新竹中小企銀601255甲存帳戶、609558號乙存帳戶內之
    款項清償。
  (七)於87年1 月5 日以民揚公司所使用，於新竹中小企銀帳號00
    000000000000號之融資帳戶（下稱1001號融資帳戶），向新
    竹中小企銀貸款200 萬元後，惟未匯入民揚公司任何帳戶使
    用，嗣後卻以民揚公司於新竹中小企銀帳號623208乙存帳戶
    還款。
二、移送併辦附表一部分：
    訊據被告堅詞否認有何業務侵占犯嫌，於偵查中辯稱：伊要
    檢視民揚公司移送併辦附表一帳戶之支票，是否有存入其位
    於新竹第三信用合作社東光分社帳戶內，才能答辯等語（27
    83號偵查卷頁27），嗣於本院辯稱：因為公司在之前需要錢
    週轉，伊以其位於新竹市○○路○段108 巷60弄40號、42號
    房地設定抵押，向新竹中小企銀光復分行貸款，故移送併辦
    附表一匯到伊帳戶的錢，應該係歸還伊代墊的錢；又伊若是
    墊款，均會將當月的帳統一送到大陸給告訴人和丙○○，當
    時告訴人和丙○○都沒有意見等語（本院卷3 頁3 、頁3 背
    面）。
    經查：檢察官認被告於移送併辦附表一所示之時間內，自民
    揚公司帳號601255號甲存帳戶，轉帳進入被告於新竹第三信
    用合作社帳號0000000 號私人帳戶內，雖據提出上開兩個帳
    戶歷史資料查詢明細、存摺存款交易對帳單為證（2613號偵
    查卷頁70、76），且為被告所不爭執，雖堪認定。然遍觀移
    送併辦偵查卷宗，檢察官對於被告偵查中所辯毫無進一步詢
    問或為任何偵查作為（2783號偵查卷參照），以致被告究有
    無正當理由匯入上開款項，檢察官均未善盡偵查舉證責任，
    即逕移送併辦，自不能說服本院認定被告有罪，則本院自無
    法逕予審理。
三、移送併辦附表二部分：
    訊據被告堅詞否認有何業務侵占犯行，於偵查中辯稱：伊要
    檢視伊位於新竹中小企銀610779號甲存帳戶明細，才能知悉
    是否有移送併辦所指事實等語（2783號偵查卷頁27），嗣於
    本院辯稱：610779號帳戶雖係伊之私人帳戶，但借給民揚公
    司使用，並非完全係伊個人在使用等語（本院卷3 頁4 ）。
    經查：
  (一)檢察官認被告於移送併辦附表二編號1 、2 所示之時間，自
    被告所開立，借予民揚公司所使用帳號664999號乙存帳戶，
    匯出如附表二編號1 、2 所示款項，進入被告個人使用之新
    竹中小企銀610779號甲存帳戶中，雖據提出上開兩個帳戶歷
    史交易明細為證（2613號偵查卷頁52、55、58），然查：被
    告所開立，借予民揚公司使用之664999號乙種活存帳戶，檢
    察官並無法舉證證明其內之財產全然屬於民揚公司所有，已
    如上述（參見本判決第點：不另為無罪之諭知部分之第四
    點），亦即被告辯稱：上開帳戶內亦有其私有之款項等語，
    並非毫無可採，則被告將自己帳戶內之款項轉入另一個私人
    帳戶內，尚難逕認為構成業務侵占犯行，檢察官此部分舉證
    乃有不足。
  (二)檢察官認被告於移送併辦附表二編號3-5 、6-9 所示之時間
    ，分別自民揚公司609558號乙存帳戶、610779號甲存帳戶，
    匯出各該金額，進入被告個人使用之新竹中小企銀610779號
    甲存帳戶中，雖據提出上開兩個帳戶歷史交易明細為證（26
    13號偵查卷頁48、55），然同上所述，遍觀移送併辦偵查卷
    宗，檢察官對於被告偵查中所辯毫無進一步詢問或為任何偵
    查作為（2783號偵查卷參照），以致被告究有無正當理由匯
    入上開款項，檢察官均未善盡偵查舉證責任，即逕自移送併
    辦，本院自無法逕予審理。
四、移送併辦附表三部分：
    訊據被告固坦承：664999號帳戶確實係伊借給民揚公司使用
    之帳戶，伊曾於附表三所載時間，以現金提領附表三所示金
    額等情，然堅詞否認有何犯罪情事，辯稱：伊提領均係經告
    訴人、戊○○指示提領，並均使用於民揚公司等語（2783號
    偵查卷頁27）。
    經查：被告曾自附表三伊借予民揚公司使用之乙種活期帳戶
    內領取各該款項，此為被告所不爭執，且有該帳戶歷史交易
    明細在卷可參（2613號偵查卷頁53以下，除編號12之88年8
    月30日195 萬元部分，交易摘要記載聯付以外，其餘均記載
    為現金支出），固堪認定。然同本判決上開第點不另為無
    罪諭知之第四點理由部分，被告提領款項之行為，有可能用
    以支付民揚公司之任何開銷、應付帳款，或清償民揚公司之
    債務，或為民揚公司之利益處理各樣事務所為之必要支出，
    並無法逕認被告提領現金即係將之侵占入己。檢察官僅以被
    告提領之事實，即認被告涉嫌侵占，舉證上乃有不足，本院
    自無法併予審理。
五、移送併辦附表四部分：
    訊據被告固坦承：伊曾於附表四所載時間，以現金提領附表
    四所示金額等情，然堅詞否認有何犯罪情事，於偵查中辯稱
    ：609558號帳戶係伊本人名義開立，帳戶內的存款並非全部
    都屬於公司的財產，伊提領並不構成侵占（2783號偵查卷頁
    28）（按：被告此部分陳述應有誤會，609558號帳戶係民揚
    公司所開立，詳上述），嗣於本院審理中辯稱：伊提領的錢
    都用來還公司債務或用在公司上面等語（本院卷3 頁25）。
    經查：被告曾自附表四民揚公司乙種活期帳戶內領取各該款
    項，此為被告所不爭執，且有該帳戶歷史交易明細在卷可參
    （2613號偵查卷頁45以下，交易摘要記載為現金支出），固
    堪認定。然同本判決上開第點不另為無罪諭知之第四點理
    由部分，被告提領款項之行為，有可能用以支付民揚公司之
    任何開銷、應付帳款，或清償民揚公司之債務，或為民揚公
    司之利益處理各樣事務所為之必要支出，並無法逕認被告提
    領現金即係將之侵占入己。檢察官僅以被告提領之事實，即
    認被告涉嫌侵占，舉證上乃有不足，本院自無法併予審理。
六、移送併辦附表七部分：
    訊據被告亦堅詞否認有何侵占犯行，於偵查中辯稱：乙○係
    告訴人之人頭帳戶，伊均係依告訴人之指示將附表七所示之
    款項匯入乙○帳戶等語（2783號偵查卷頁28、本院卷2 頁14
    8 ），嗣於本院審理中初稱：依轉讓合約裡有寫伊的訂單還
    是要留給乙○，伊在6 個月內有將5-6 筆訂單轉給乙○，所
    以要把錢匯給乙○等語（本院卷3 頁170 ），嗣又改稱：乙○係人頭帳戶，但不是伊使用，係告訴人指示伊匯過去等語
    （本院卷3 頁313 ）。
    經查：被告於88年6 月28日以民揚公司位於新竹中小企銀40
    66號融資帳戶，向該銀行貸款200 萬元後，指定存入民揚公
    司位於該銀行601255號甲存帳戶內，嗣告訴人提告後，經對
    帳發現被告曾將附表七之2 筆款項以開立支票方式匯出，經
    質問被告後方知係匯入乙○在香港之個人帳戶，業據告訴人
    指述歷歷（2613號偵查卷頁50、本院卷3 頁315 ），且有上
    開2 個帳戶歷史交易明細在卷可稽（2613號偵查卷頁83-84
    ，601255號交易明細尚可見本案部分1915號偵查卷頁187 ）
    ，雖堪予認定。然倘欲認被告此部分涉嫌業務侵占，首先應
    證明香港乙○帳戶屬被告得操控之私有帳戶，方能證明被告
    將之侵占入己，然遍觀偵查卷宗，乙○究竟係何人，香港乙○帳戶是否係被告所屬之人頭帳戶，被告為何匯款至該帳戶
    ，均未見檢察官就此詳為調查舉證，自無法說服本院認定被
    告有罪，本院自無法併予審理。
七、上開肆、退併辦部分之第一段第(六)點部分：
    被告於85年3 月13日以民揚公司使用位於新竹中小企業銀行
    00000000000000號帳戶，向該銀行貸款286 萬4758元，嗣經
    告訴人對帳後，發現自民揚公司於該銀行601255號甲存帳戶
    、609558號乙存帳戶有多筆還款紀錄等事實，業據告訴人指
    述歷歷（2613號偵查卷頁49），並有上開3 個帳戶歷史交易
    明細在卷可供比對（2613號偵查卷頁69、90，本院卷3 頁18
    3 ），雖堪予認定。然被告以上開貸款帳戶貸得款項後，得
    指示銀行於放款日存入特定之金融帳戶，此為被告當庭所自
    承（本院卷3 頁314 、315 ），且觀諸上開附表七中被告以
    民揚公司4066貸款帳戶貸得款項後，即指定匯入民揚公司60
    1255號甲存帳戶等事實自明；則檢察官倘認被告侵占上開民
    揚公司向新竹中小企業銀行貸得之286 萬4758元，首即須證
    明被告將上開款項貸出後，指定匯入自己帳戶或私有之人頭
    帳戶內據為己有，方能構成，然遍查移送併案偵查卷，均未
    見檢察官就此部分調查（例如：發函調查上開貸款於放款日
    係存入何人位於何處之帳戶），僅徒以告訴人所指稱：「伊
    在民揚公司各該帳戶內找不到此筆帳款，被告貸出上開款項
    後，沒有匯入民揚公司帳戶。」等語（2613號偵查卷頁49）
    ，即認被告涉犯業務侵占，舉證上自有不足，本院自無法併
    予審理。
八、上開肆、退併辦部分之第一段第(七)點部分：
    被告於87年1 月5 日以民揚公司於新竹中小企銀1001號融資
    帳戶，向新竹中小企業銀行貸款200 萬元，嗣經告訴人對帳
    後，發現嗣後自民揚公司新竹中小企銀623208乙存帳戶有多
    筆還款紀錄等情，業據告訴人指述歷歷（2613號偵查卷頁49
    ），並有上開2 個帳戶歷史交易明細在卷可資比對（本院卷
    3 頁193 、1915號偵查卷頁166 以下），雖堪予認定，然同
    上理由，檢察官倘認被告侵占上開貸款，首須證明被告貸得
    上開款項後，指定存入自己或私有之人頭帳戶進而據為己有
    ，然遍查移送併案偵查卷，亦未見檢察官就此部分調查，即
    認被告構成犯罪，舉證仍有不足，本院亦無法併予審理。
九、綜上，上開檢察官移送併辦，然本院無法併予審理部分，均
    應退由檢察官續行偵查或為其他適法之處理。
據上論斷，應依刑事訴訟法299 條第1 項前段、刑法第2 條第1
項前段、第336 條第2 項，修正前刑法第56條，罰金罰鍰提高標
準條例第1 條前段，判決如主文。
本案經檢察官邱宇謙到庭執行職務。
中    華    民    國    99    年    10    月    22    日
                  刑事第一庭  審判長法官  陳健順
                                    法官  林哲瑜
                                    法官  蔡川富
以上正本證明與原本無異。
如不服本判決應於收受判決後10日內向本院提出上訴書狀，並應
敘述具體理由。其未敘述上訴理由者，應於上訴期間屆滿後20日
內向本院補提理由書( 均須按他造當事人之人數附繕本) 「切勿
逕送上級法院」。
中    華    民    國    99    年    10    月    22    日
                                  書記官  朱苑禎
所犯法條：
中華民國刑法第336條
（公務公益侵占罪、業務侵占罪）
對於公務上或因公益所持有之物，犯前條第1 項之罪者，處1 年
以上7 年以下有期徒刑，得併科5 千元以下罰金。
對於業務上所持有之物，犯前條第1 項之罪者，處6 月以上5 年
以下有期徒刑，得併科3 千元以下罰金。
前二項之未遂犯罰之。
    附表一：新竹中小企業銀行，帳號：0000000000000 ，戶名：
            甲○○，乙種活期存款帳戶。
   ┌──┬───────┬───────┬───────┐
   │編號│時        間  │金額（新臺幣）│     備註     │
   ├──┼───────┼───────┼───────┤
   │ 1  │86年7月7日    │79萬6,425元   │告訴人已不爭執│
   ├──┼───────┼───────┼───────┤
   │ 2  │86年7月13日   │1萬7元        │              │
   ├──┼───────┼───────┼───────┤
   │ 3  │86年8月20日   │40萬元        │              │
   ├──┼───────┼───────┼───────┤
   │ 4  │87年1月25日   │1萬7元        │              │
   ├──┼───────┼───────┼───────┤
   │ 5  │87年12月8日   │10萬元        │              │
   └──┴───────┴───────┴───────┘
    附表二：新竹中小企業銀行，帳號：0000000000000 ，戶名：
            民揚公司，甲種支票存款帳戶。
   ┌──┬───────┬───────┬───────┐
   │編號│時        間  │金額（新臺幣）│     備註     │
   ├──┼───────┼───────┼───────┤
   │ 1  │85年6月7日    │192萬1,000元  │告訴人已不爭執│
   ├──┼───────┼───────┼───────┤
   │ 2  │85年6月26日   │50萬元        │告訴人已不爭執│
   ├──┼───────┼───────┼───────┤
   │ 3  │87年6月11日   │110萬1,000元  │              │
   └──┴───────┴───────┴───────┘
    附表三：新竹中小企業銀行，帳號：0000000000000 ，戶名：
            民揚公司，乙種活期存款帳戶。
   ┌──┬───────┬───────┬───────┐
   │編號│時        間  │金額（新臺幣）│     備註     │
   ├──┼───────┼───────┼───────┤
   │ 1  │86年1月13日   │40萬元        │告訴人已不爭執│
   ├──┼───────┼───────┼───────┤
   │ 2  │86年1月17日   │80萬元        │告訴人已不爭執│
   ├──┼───────┼───────┼───────┤
   │ 3  │86年7月11日   │10萬8,840元   │              │
   ├──┼───────┼───────┼───────┤
   │ 4  │86年10月14日  │25萬9,250元   │              │
   ├──┼───────┼───────┼───────┤
   │ 5  │86年10月30日  │28萬1,490元   │告訴人已不爭執│
   ├──┼───────┼───────┼───────┤
   │ 6  │86年11月3日   │12萬1,980元   │告訴人已不爭執│
   ├──┼───────┼───────┼───────┤
   │ 7  │86年12月2日   │42萬300元     │告訴人已不爭執│
   ├──┼───────┼───────┼───────┤
   │ 8  │87年1月6日    │100萬5,860元  │告訴人已不爭執│
   ├──┼───────┼───────┼───────┤
   │ 9  │87年3月12日   │84萬300元     │              │
   ├──┼───────┼───────┼───────┤
   │10  │87年3月16日   │71萬4,130元   │告訴人已不爭執│
   ├──┼───────┼───────┼───────┤
   │11  │87年4月1日    │8萬1,277元    │告訴人已不爭執│
   ├──┼───────┼───────┼───────┤
   │12  │87年10月19日  │12萬7,800元   │              │
   └──┴───────┴───────┴───────┘
    附表四：新竹中小企業銀行，帳號：0000000000000 ，戶名：
            民揚公司，甲種支票存款帳戶。
   ┌──┬───────┬───────┬────┬───────┐
   │編號│時間          │金額（新臺幣）│票號    │     備註     │
   ├──┼───────┼───────┼────┼───────┤
   │ 1  │86年5月8日    │23萬5367元    │340725  │              │
   ├──┼───────┼───────┼────┼───────┤
   │ 2  │86年5月15日   │79萬5393元    │340724  │              │
   ├──┼───────┼───────┼────┼───────┤
   │ 3  │86年6月19日   │91萬8487元    │340769  │              │
   ├──┼───────┼───────┼────┼───────┤
   │ 4  │86年7月23日   │74萬8000元    │340793  │              │
   ├──┼───────┼───────┼────┼───────┤
   │ 5  │86年11月15日  │66萬793元     │0000000 │              │
   ├──┼───────┼───────┼────┼───────┤
   │ 6  │87年4月10日   │4萬5936元     │0000000 │告訴人已不爭執│
   ├──┼───────┼───────┼────┼───────┤
   │ 7  │87年4月13日   │4萬3000元     │0000000 │告訴人已不爭執│
   ├──┼───────┼───────┼────┼───────┤
   │ 8  │87年6月4日    │6040元        │0000000 │              │
   ├──┼───────┼───────┼────┼───────┤
   │ 9  │87年6月4日    │66萬4700元    │0000000 │告訴人已不爭執│
   ├──┼───────┼───────┼────┼───────┤
   │10  │87年6月12日   │108 萬6780元  │0000000 │告訴人已不爭執│
   ├──┼───────┼───────┼────┼───────┤
   │11  │87年7月6日    │182 萬9310元  │0000000 │告訴人已不爭執│
   ├──┼───────┼───────┼────┼───────┤
   │12  │87年7月20日   │41萬2383元    │0000000 │起訴書原記載99│
   │    │              │              │        │萬2058元，應予│
   │    │              │              │        │更正。        │
   ├──┼───────┼───────┼────┼───────┤
   │13  │87年8月6日    │149 萬6075元  │0000000 │告訴人已不爭執│
   ├──┼───────┼───────┼────┼───────┤
   │14  │87年8月28日   │49萬6400元    │0000000 │告訴人已不爭執│
   ├──┼───────┼───────┼────┼───────┤
   │15  │87年9月5日    │153萬1,370元  │0000000 │告訴人已不爭執│
   ├──┼───────┼───────┼────┼───────┤
   │16  │87年9月18日   │53萬3975元    │0000000 │起訴書原記載98│
   │    │              │              │        │萬5200元，應予│
   │    │              │              │        │更正。        │
   ├──┼───────┼───────┼────┼───────┤
   │17  │87年10月7日   │54萬元        │0000000 │告訴人已不爭執│
   ├──┼───────┼───────┼────┼───────┤
   │18  │87年10月19日  │34萬2480元    │0000000 │起訴書原記載  │
   │    │              │              │        │166 萬2100元，│
   │    │              │              │        │應予更正。    │
   ├──┼───────┼───────┼────┼───────┤
   │19  │87年10月29日  │54萬8,950元   │0000000 │告訴人已不爭執│
   └──┴───────┴───────┴────┴───────┘
  移送併辦附表一：自民揚公司帳號0000000000000 號甲存帳戶
                  ，轉入被告個人位於新竹第三信用合作社帳
                  號0000000 號帳戶。
 ┌──┬───────┬───────┬────┬───┬───┐
 │編號│時        間  │金額（新臺幣）│（支票號│提領頁│轉入00│
 │    │              │              │碼）由甲│碼    │76280 │
 │    │              │              │存601255│      │帳戶（│
 │    │              │              │提領    │      │頁碼）│
 ├──┼───────┼───────┼────┼───┼───┤
 │1   │86年3月25日   │20萬元        │317384  │20頁  │25頁  │
 ├──┼───────┼───────┼────┼───┼───┤
 │2   │86年4月14日   │1萬7,376元    │340701  │21頁  │25頁  │
 ├──┼───────┼───────┼────┼───┼───┤
 │3   │86年5月20日   │2,220元       │340741  │21頁  │25頁  │
 ├──┼───────┼───────┼────┼───┼───┤
 │4   │86年3月22日   │1萬3,155元    │340739  │21頁  │25頁  │
 ├──┼───────┼───────┼────┼───┼───┤
 │5   │86年7月23日   │2萬595元      │0000000 │22A頁 │26頁  │
 ├──┼───────┼───────┼────┼───┼───┤
 │6   │86年11月18日  │9,000元       │0000000 │22B頁 │26頁  │
 ├──┼───────┼───────┼────┼───┼───┤
 │7   │86年11月18日  │2萬1,000元    │0000000 │22B頁 │26頁  │
 ├──┼───────┼───────┼────┼───┼───┤
 │8   │86年12月22日  │1萬1,877元    │0000000 │23頁  │27頁  │
 └──┴───────┴───────┴────┴───┴───┘
  移送併辦附表二：自民揚公司帳號0000000000000 乙存帳戶、00
                  00000000000 乙存帳戶、0000000000000 號甲
                  存帳戶，轉入被告個人於新竹中小企業銀行
                  0000000000000 甲存帳戶。
 ┌──┬───────┬───────┬────────┬───┐
 │編號│時        間  │金額          │備註（提領頁碼）│轉入61│
 │    │              │              │                │0779（│
 │    │              │              │                │頁碼）│
 ├──┼───────┼───────┼────────┼───┤
 │1   │88年2月8日    │33萬7,656元   │自乙存664999轉入│5頁   │
 │    │              │              │（8頁）         │      │
 ├──┼───────┼───────┼────────┼───┤
 │2   │88年2月25日   │20萬8,702元   │自乙存664999轉入│5頁   │
 │    │              │              │（8頁）         │      │
 ├──┼───────┼───────┼────────┼───┤
 │3   │88年4月7日    │2萬元         │自乙存9558轉入  │5頁   │
 │    │              │              │（2頁）         │      │
 ├──┼───────┼───────┼────────┼───┤
 │4   │88年4月8日    │6萬           │自乙存9558轉入  │5頁   │
 │    │              │              │（2頁）         │      │
 ├──┼───────┼───────┼────────┼───┤
 │5   │88年5月31日   │40萬元        │自乙存9558轉入  │5頁   │
 │    │              │              │（2頁）         │      │
 ├──┼───────┼───────┼────────┼───┤
 │6   │88年4月28日   │52萬5,837元   │自甲存601255轉入│5頁   │
 │    │              │              │，支票號碼為3076│      │
 │    │              │              │992（4頁）      │      │
 ├──┼───────┼───────┼────────┼───┤
 │7   │88年5月17日   │4萬7,165元    │自甲存601255轉入│5頁   │
 │    │              │              │，支票號碼為3076│      │
 │    │              │              │994（4頁）      │      │
 ├──┼───────┼───────┼────────┼───┤
 │8   │88年5月18日   │1萬418元      │自甲存601255轉入│5頁   │
 │    │              │              │，支票號碼為3076│      │
 │    │              │              │996（4頁）      │      │
 ├──┼───────┼───────┼────────┼───┤
 │9   │88年6月25日   │23萬4,020元   │自甲存601255轉入│5頁   │
 │    │              │              │，支票號碼為3077│      │
 │    │              │              │000（4頁）      │      │
 └──┴───────┴───────┴────────┴───┘
  移送併辦附表三：被告所申辦，借予民揚公司使用，帳號0000
                  000000000 號乙存帳戶。
 ┌──┬───────┬───────┬────────┬───┐
 │編號│時        間  │金額          │自乙存66499帳戶 │頁碼  │
 │    │              │              │，以提款卡或臨櫃│      │
 │    │              │              │提領現金        │      │
 ├──┼───────┼───────┼────────┼───┤
 │1   │88年2月5日    │7萬元         │同上            │3頁   │
 ├──┼───────┼───────┼────────┼───┤
 │2   │88年2月14日   │3萬元         │同上            │3頁   │
 ├──┼───────┼───────┼────────┼───┤
 │3   │88年3月1日    │2萬7元        │同上            │3頁   │
 ├──┼───────┼───────┼────────┼───┤
 │4   │88年3月17日   │1萬7元        │同上            │3頁   │
 ├──┼───────┼───────┼────────┼───┤
 │5   │88年3月19日   │30萬8,250元   │同上            │3頁   │
 ├──┼───────┼───────┼────────┼───┤
 │6   │88年3月22日   │2萬7元        │同上            │3頁   │
 ├──┼───────┼───────┼────────┼───┤
 │7   │88年3月22日   │1萬7元        │同上            │3頁   │
 ├──┼───────┼───────┼────────┼───┤
 │8   │88年4月3日    │2萬           │同上            │3頁   │
 ├──┼───────┼───────┼────────┼───┤
 │9   │88年6月25日   │2萬           │同上            │3頁   │
 ├──┼───────┼───────┼────────┼───┤
 │10  │88年7月27日   │12萬          │同上            │3頁   │
 ├──┼───────┼───────┼────────┼───┤
 │11  │88年7月29日   │4萬           │同上            │3頁   │
 ├──┼───────┼───────┼────────┼───┤
 │12  │88年8月30日   │195萬         │聯付支出（即支付│3頁   │
 │    │              │              │另一分行）      │      │
 ├──┼───────┼───────┼────────┼───┤
 │13  │88年10月16日  │15萬          │自乙存66499帳戶 │3頁   │
 │    │              │              │，以提款卡或臨櫃│      │
 │    │              │              │提領現金        │      │
 ├──┼───────┼───────┼────────┼───┤
 │14  │88年10月16日  │8,007元       │同上            │3頁   │
 ├──┼───────┼───────┼────────┼───┤
 │15  │88年10月26日  │1萬元         │同上            │3頁   │
 └──┴───────┴───────┴────────┴───┘
  移送併辦附表四：民揚公司0000000000000號乙存帳戶。
 ┌──┬───────┬───────┬────────┬───┐
 │編號│時        間  │金額          │自乙存9558提領  │頁碼  │
 ├──┼───────┼───────┼────────┼───┤
 │1   │88年3月31日   │20萬元        │提領現金        │44頁  │
 ├──┼───────┼───────┼────────┼───┤
 │2   │88年4月10日   │2萬7元        │提領現金        │44頁  │
 ├──┼───────┼───────┼────────┼───┤
 │3   │88年4月10日   │3萬元         │提領現金        │44頁  │
 ├──┼───────┼───────┼────────┼───┤
 │4   │88年4月10日   │2萬元         │提領現金        │44頁  │
 ├──┼───────┼───────┼────────┼───┤
 │5   │88年5月7日    │4萬元         │提領現金        │44頁  │
 ├──┼───────┼───────┼────────┼───┤
 │6   │88年7月19日   │3萬元         │提領現金        │45頁  │
 ├──┼───────┼───────┼────────┼───┤
 │7   │88年7月23日   │29萬元        │提領現金        │45頁  │
 ├──┼───────┼───────┼────────┼───┤
 │8   │88年7月28日   │5,000元       │提領現金        │45頁  │
 ├──┼───────┼───────┼────────┼───┤
 │9   │88年7月29日   │24萬元        │提領現金        │45頁  │
 ├──┼───────┼───────┼────────┼───┤
 │10  │88年9月8日    │40萬元        │提領現金        │45頁  │
 ├──┼───────┼───────┼────────┼───┤
 │11  │88年9月15日   │20萬元        │提領現金        │45頁  │
 ├──┼───────┼───────┼────────┼───┤
 │12  │88年10月29日  │12萬元        │提領現金        │45頁  │
 ├──┼───────┼───────┼────────┼───┤
 │13  │88年12月28日  │3萬元         │提領現金        │45頁  │
 └──┴───────┴───────┴────────┴───┘
  移送併辦附表五：民揚公司0000000000000號乙存帳戶。
 ┌──┬───────┬───────┬────────┬───┐
 │編號│時        間  │金額          │自乙存9558提領  │頁碼  │
 ├──┼───────┼───────┼────────┼───┤
 │1   │88年1月20日   │2,970元       │支付信用卡      │44頁  │
 ├──┼───────┼───────┼────────┼───┤
 │2   │88年3月20日   │8,094元       │支付信用卡      │44頁  │
 ├──┼───────┼───────┼────────┼───┤
 │3   │88年4月20日   │3萬7,500元    │支付信用卡      │44頁  │
 ├──┼───────┼───────┼────────┼───┤
 │4   │88年6月21日   │2萬2,359元    │支付信用卡      │44頁  │
 ├──┼───────┼───────┼────────┼───┤
 │5   │88年7月20日   │8,810元       │支付信用卡      │45頁  │
 ├──┼───────┼───────┼────────┼───┤
 │6   │88年8月20日   │4,341元       │支付信用卡      │45頁  │
 ├──┼───────┼───────┼────────┼───┤
 │7   │88年9月20日   │1萬4,318元    │支付信用卡      │45頁  │
 ├──┼───────┼───────┼────────┼───┤
 │8   │88年10月20日  │2,052元       │支付信用卡      │45頁  │
 ├──┼───────┼───────┼────────┼───┤
 │9   │88年11月20日  │2,258元       │支付信用卡      │45頁  │
 ├──┼───────┼───────┼────────┼───┤
 │10  │88年12月20日  │1萬7,600元    │支付信用卡      │45頁  │
 └──┴───────┴───────┴────────┴───┘
  移送併辦附表六：民揚公司0000000000000號乙存帳戶。
 ┌──┬───────┬───────┬────────┬───┐
 │編號│時        間  │金額          │自乙存9558提領  │頁碼  │
 ├──┼───────┼───────┼────────┼───┤
 │1   │85年12月16日  │7,565元       │信用支出        │40頁  │
 ├──┼───────┼───────┼────────┼───┤
 │2   │86年1月15日   │1萬3,224元    │信用支出        │41頁  │
 ├──┼───────┼───────┼────────┼───┤
 │3   │86年2月15日   │1萬4,850元    │信用支出        │41頁  │
 ├──┼───────┼───────┼────────┼───┤
 │4   │86年3月17日   │5,500元       │信用支出        │41頁  │
 ├──┼───────┼───────┼────────┼───┤
 │5   │86年6月16日   │2萬3,689元    │信用支出        │41頁  │
 ├──┼───────┼───────┼────────┼───┤
 │6   │86年7月15日   │8,750元       │信用支出        │41頁  │
 ├──┼───────┼───────┼────────┼───┤
 │7   │86年8月15日   │1萬4,288元    │信用支出        │41頁  │
 ├──┼───────┼───────┼────────┼───┤
 │8   │86年9月15日   │9,830元       │信用支出        │41頁  │
 ├──┼───────┼───────┼────────┼───┤
 │9   │86年10月15日  │875元         │信用支出        │42頁  │
 ├──┼───────┼───────┼────────┼───┤
 │10  │86年11月15日  │3萬元         │信用支出        │42頁  │
 ├──┼───────┼───────┼────────┼───┤
 │11  │87年3月16日   │6,980元       │信用支出        │42頁  │
 ├──┼───────┼───────┼────────┼───┤
 │12  │87年5月15日   │2,893元       │信用支出        │42頁  │
 ├──┼───────┼───────┼────────┼───┤
 │13  │87年6月15日   │970元         │信用支出        │42頁  │
 ├──┼───────┼───────┼────────┼───┤
 │14  │87年8月15日   │9,503元       │信用支出        │43頁  │
 ├──┼───────┼───────┼────────┼───┤
 │15  │87年10月15日  │3,820元       │信用支出        │43頁  │
 ├──┼───────┼───────┼────────┼───┤
 │16  │87年11月20日  │2,630元       │信用支出        │43頁  │
 ├──┼───────┼───────┼────────┼───┤
 │17  │87年12月21日  │4,135元       │信用支出        │43頁  │
 └──┴───────┴───────┴────────┴───┘
  移送併辦附表七：
 ┌──┬───────┬───────┬────┬───┬───┐
 │編號│時        間  │金額（新臺幣）│（支票號│證據頁│轉入  │
 │    │              │              │碼）由甲│碼    │      │
 │    │              │              │存601255│      │      │
 │    │              │              │匯出    │      │      │
 ├──┼───────┼───────┼────┼───┼───┤
 │1   │88年6月28日   │251萬8,866元  │0000000 │32、33│乙○在│
 │    │              │              │        │頁    │香港之│
 │    │              │              │        │      │帳戶  │
 ├──┼───────┼───────┼────┼───┼───┤
 │2   │88年7月29日   │81萬          │0000000 │34A頁 │乙○在│
 │    │              │              │        │      │香港之│
 │    │              │              │        │      │帳戶  │
 └──┴───────┴───────┴────┴───┴───┘

司法院資訊處製作；財團法人民間司法改革基金會備份。
